---
title: "Prueba Técnica GRAI-JEP"
author: "Juan Pablo Montaño"
date: "17 de Noviembre de 2023"
output: pdf_document
---

```{r setup, include=FALSE}
library(readr)
library(readxl)
library(dplyr)
library(xtable)
library(knitr)
library(writexl)
setwd("Prueba_Tecnica-GRAI-JEP")
knitr::opts_knit$set("Prueba_Tecnica-GRAI-JEP")
```

## Análisis de víctimas

El ejercicio dado en la prueba técnica consistía en identificar las posibles víctimas repetidas que se encuentran en dos bases de datos diferentes, nombradas A y B. En respuesta a esto, se muestra la tabla de víctimas obtenida, donde se identifica la base de datos de donde se reporta la víctima y además, se asigna un identificador a cada uno de ellos. Si el identificador es el mismo, significa que se consideran que estas dos víctimas son la misma.

Los criterios para considerar que dos registros trataban a la misma victima eran los siguientes:
1.Las víctimas poseen el mismo número de documento.
2.Las víctimas poseen 2 nombres y un apellido en común.
3.Las víctimas poseen 2 nombres y el departamento en común.

Teniendo en cuenta estos criterios, se hace uso del siguiente código para realizar la respectiva clasificación de las víctimas:
```{r}
#Cargamos las bases de datos
A<-read_excel("Prueba_Tecnica-GRAI-JEP/input/A.xlsx")
B<-read_excel("Prueba_Tecnica-GRAI-JEP/input/B.xlsx")

#Adicionamos las nuevas columnas de fuente
A["Fuente"]<-"A"
B["Fuente"]<-"B"

#Unimos las dos tablas
Tabla<-rbind(A,B)

#Ahora vamos a idenfiticar a las victimas. Consideraremos que dos víctimas son la misma si:
#1.Poseen el mismo número de documento
#2.Poseen 2 nombres y un apellido en común
#3. Poseen 2 nombres y el depto en común


#Ahora, asignamos el identificador considerando cada caso
casos=list(c("NOMBRE1","NOMBRE2","APELLIDO1"),c("NOMBRE1","NOMBRE2","DEPARTAMENTO"),c("NUMERO_DOCUMENTO"))
resultados <- Tabla %>%
  distinct(across(all_of(casos[[1]])), .keep_all = TRUE)%>%
  distinct(across(all_of(casos[[2]])), .keep_all = TRUE) %>%
  distinct(across(all_of(casos[[3]])), .keep_all = TRUE)
 #Asignamos un número identificador (comenzando desde 1) para cada víctima considerada diferente
resultados$Identificador<-seq_len(nrow(resultados))
# Mezclamos la tabla de victimas con su identificador
 TablaId <- merge(Tabla, resultados, by = c("NOMBRE1","NOMBRE2","NUMERO_DOCUMENTO"), all.x = TRUE)
 TablaId<-TablaId[,c(1:12,22)]
 TablaId<-TablaId[,c(1,2,4,5,6,7,8,9,3,10,11,12,13)]
 colnames(TablaId)[1:12]<-colnames(Tabla)
 TablaId<-TablaId[order(TablaId$Identificador),]
```
Resultando en la siguiente tabla:

```{r, echo=FALSE}
#print((TablaId), type="markdown", comment=FALSE)
kable(TablaId, caption="Víctimas identificadas de las reportes dados en la tabla A y B. Las víctimas repetidas poseen el mismo número identificador.")
```

Una vista más concreta respecto a las víctimas repetidas en las tablas A y B, se encuentran en la siguiente tabla de contingencia

```{r, echo=FALSE}
#print((table(TablaId$Fuente,TablaId$Identificador)), type="markdown", comment=FALSE)
kable(table(TablaId$Fuente,TablaId$Identificador),caption = "Tabla de contingencia sobre el identificador de las víctimas de las Tablas A y B.")
```
De esta tabla, tenemos que las víctimas 1,3,7 y 8 se encuentra cada una, en las dos tablas. Un caso particular, es el de la víctima 3, el cual se encuentra registrado 2 veces en la tabla B, con los nombres de CARLOS ALFONSO LOPEZ y CARLOS ALFONSO FLOREZ. Los otros registros son idénticos en la información de la víctima, y varían respecto al departamento, municipio o la fecha en la que ocurrieron los hechos.  También, la mayoria de estas víctimas duplicadas son del departamento de Caquetá.

Es posible hacer un poco más de análisis de estos resultados, pero no lograría desarrollar la prueba técnica dentro del tiempo límite.

Gracias por su atención.


```{r, echo=FALSE}
#Exportamos la tabla a la carpeta output.
write_xlsx(TablaId,"output/Tabla.xlsx")

```
